【裁判字號】    94,訴,3705
【裁判日期】    950926
【裁判案由】    營利事業所得稅
【裁判全文】
臺北高等行政法院裁定
                                     94年度訴字第03705號
原      告  唯訊通信股份有限公司
代  表  人  甲○○（董事長）
訴訟代理人  丁○○
被      告  財政部臺灣省北區國稅局
代  表  人  凌忠嫄（局長）
訴訟代理人  乙○○
上列當事人間因營利事業所得稅事件，原告不服財政部中華民國
94年9 月27日台財訴字第09400429370 號訴願決定，提起行政訴
訟。本院裁定如下︰
    主  文
原告之訴駁回。
訴訟費用由原告負擔。
    理  由
一、本件行政訴訟起訴後，被告原代表人由許虞哲變更為凌忠嫄
    ，有行政院95年8 月23日院授人力字第0950023637號令在卷
    可稽，玆經繼任者具狀承受訴訟，核無不合，應予准許。
二、按「原告之訴，有左列各款情形之一者，行政法院應以裁定
    駁回之。但其情形可以補正者，審判長應定期間先命補正：
    一．．．十、起訴不合程式或不備其他要件者。」行政訴訟
    法第107 條第1 項第10款後段定有明文。次按「納稅義務人
    對於核定稅捐之處分如有不服，應依規定格式，敘明理由，
    連同證明文件，依左列規定，申請復查：一、依核定稅額通
    知書所載有應納稅額或應補徵稅額者，應於繳款書送達後，
    於繳納期間屆滿翌日起算三十日內，申請復查。」、「稅捐
    稽徵機關對有關復查之申請，應於接到申請書後二個月內決
    定，並作成決定書，通知納稅義務人。」稅捐稽徵法第35條
    第1 項第1 款、第4 項著有規定。又復查申請之撤回，乃納
    稅義務人於申請復查後，向稅捐稽徵機關表示撤回其復查之
    全部或一部，不求為復查之意思；換言之，即納稅義務人就
    已生效之申請復查行為，為使其自始無效之意思表示是也，
    此於納稅義務人向稽徵機關表示撤回其上開申請之意思時，
    即行成立，原不待稽徵機關之同意。
三、本件原告民國（下同）90年度營利事業所得稅未分配盈餘核
    定稅額繳款書，係於94年3 月7 日送達原告，繳納期間展延
    至94年3 月25日止。此有前開核定稅額繳款書及郵局掛號郵
    件收件回執影本附原處分卷可稽，復為原告所不爭，自堪認
    為真實，則原告申請復查期間應自94年3 月26日起算30日內
    ，即94年4 月24日（星期日）屆滿，因該末日為例假日，應
    以次日即94年4 月25日代之，原告雖於94年4 月25日提出復
    查之申請，惟其嗣於同年5 月23日具文撤回該申請，被告且
    以94年5 月25日北區國稅法一字第0940021956號函核准在案
    ，該復查之申請自始失其效力。嗣原告再於同年6 月10日提
    出復查之申請，此有原告復查申請書及信封郵戳所載日期可
    按，顯已逾法定不變復查期間，復查及訴願決定自程序上予
    以駁回，均無不合。原告復提起撤銷訴訟，即非合法，應予
    駁回。
四、雖原告主張其前開撤回復查之申請，係依被告所屬人員指示
    ，俾利與所得稅部分合併辦理，其信賴其指導，被告嗣違背
    誠信未併案處理，原告再為復查之申請，自係合法云云，並
    聲請傳訊受理原告第一次復查申請之承辦者丙○○為證。然
    證人丙○○經本院詢其是否於94年5 月23日告知原告代表人
    ，倘撤回本件復查之申請，將就本案與營利事業所得稅之爭
    訟部分併案處理，業據證人丙○○證稱：「（當日）確實有
    打電話給原告，但我的用語不是這樣，因為當時我承辦這個
    案子，我發現他復查申請書，沒有寫復查理由，只要對未分
    配盈餘復查，我發現他的申報數與核定數是一樣的，我就問
    原告復查的理由，發現他們主要重點在於90年度課稅所得額
    ，所以他的爭議點與未分配盈餘加減項無關，而且原告的營
    利事業所得稅是由會計師簽證，而我們是依照會計師簽證的
    數字來核定所得，所以我就跟原告說，如果他的爭議點在課
    稅所得部分，而他的本稅已提起復查，如果本稅的復查有變
    更的話，我們會於本（於）職權幫他就未分配盈餘的部分作
    更正，我就跟原告說，他們對未分配盈餘的核定是沒有異議
    ，既然沒有異議，是否願意撤案，原告馬上回答說要撤案，
    我還問了兩次，他說要撤回，所以我就傳真撤回復查申請書
    給他，然後他就回傳給我。」等情綦詳，即原告代表人亦不
    諱言：「當時證人有問我，對於投訴的問題為何？我跟他說
    本稅已經交易失敗，調整後的盈餘不會一樣，研發補助款的
    方面，不應該剔除研發人員的費用…」等語在卷，而「原告
    （代表人）所提的交易失敗補助款部分，都是課稅所得額，
    都已經在行政救濟中，我確實跟他說，如果本稅部分有變更
    的話，這部分也會更正，我沒有跟原告說併案審理的事，我
    所說的都是有根據的…」且據證人丙○○再度證述明確，足
    見證人所稱原告爭點主要在於本稅部分，其僅係與其代表人
    分析狀況，並未指導原告撤回復查申請，以利其併案處理乙
    節，當屬非虛。此外原告復未再舉出其他證據以實其說，是
    其此部分主張，自無可採，爰附此敘明。
五、依行政訴訟法第107 條第1 項第10款、第104 條、民事訴訟
    法第95條、第78條，裁定如主文。
中    華    民    國    95    年     9    月   26     日
                        第七庭審判長法  官  黃本仁
                                    法  官  黃秋鴻
                                    法  官  林玫君
上為正本係照原本作成。
如不服本裁定，應於送達後10日內向本院提出抗告狀（須按他造
人數附繕本）。
中    華    民    國    95    年     9    月   26     日
                                    書記官  黃明和


司法院資訊處製作；財團法人民間司法改革基金會備份。
